臺灣桃園地方法院民事判決　　　　　　　96年度訴字第1361號
原　　　告　臺灣中小企業銀行股份有限公司
法定代理人　戊○○
訴訟代理人　甲○○
被　　　告　祥煜開發工業有限公司
兼　法　定　 丁○○
代　理　人
被　　　告　丁○○
　　　　　　乙○○
　　　　　　丙○○
上列當事人間請求清償債務事件，於民國96年10月17日辯論終結
，本院判決如下：
    主  文
被告祥煜開發工業有限公司、丁○○、乙○○應連帶給付原告新
台幣柒拾捌萬元，及自民國九十六年三月二十二日起至清償日止
，按年息百分之七點０六計算之利息，並自民國九十六年四月二
十三日起至清償日止，逾期六個月以內者，按上開利率百分之十
；逾期六個月以上者，其超過六個月部分，按上開利率百分之二
十計算之違約金。
被告祥煜開發工業有限公司、丁○○、乙○○、丙○○應連帶給
付原告新台幣伍拾捌萬伍仟貳佰元，及自民國九十六年一月二十
六日起至清償日止，按年息百分之七點０六計算之利息，並自民
國九十六年二月二十七日起至清償日止，逾期六個月以內者，按
上開利率百分之十，逾期六個月以上者，其超過六個月部分，按
上開利率百分之二十計算之違約金。
被告祥煜開發工業有限公司、丁○○應連帶給付原告新台幣玖萬
貳仟參佰貳拾肆元，及自民國九十六年八月二日起至清償日止，
按年息百分之十九點二六計算之利息，與自民國九十六年八月二
日起至清償日止，延滯第壹個月，當月計付逾期手續費新台幣壹
佰元；延滯第貳個月，當月計付逾期手續費新台幣參佰元；延滯
第參個月（含）以上者，每月計付逾期手續費新台幣陸佰元。
被告祥煜開發工業有限公司、乙○○應連帶給付原告新台幣柒萬
貳仟參佰壹拾貳元，及自民國九十六年八月二日起至清償日止，
按年息百分之十九點二六計算之利息，與自民國九十六年八月二
日起至清償日止，延滯第壹個月，當月計付逾期手續費新台幣壹
佰元；延滯第貳個月，當月計付逾期手續費新台幣參佰元；延滯
第參個月（含）以上者，每月計付逾期手續費新台幣陸佰元。
訴訟費用由被告連帶負擔。
    事實及理由
一、按當事人得以合意定第一審管轄法院，但以關於由一定法律
    關係而生之訴訟為限，民事訴訟法第24條第1 項定有明文。
    本件原告係依消費借貸之法律關係，訴請被告清償借款，而
    依當事人間授信契約第13條約定：「立約人對貴行所負各宗
    債務，除另有約定外，應以中華銀國法律為準據法，並合意
    以桃園地方法院為第一審管轄法院」，足認本件當事人就系
    爭契約法律關係涉訟，業已合意由本院為第一審管轄法院，
    且本件非屬專屬管轄之訴訟，揆諸前揭規定，本院自有管轄
    權，合先敘明。
二、本件被告經合法通知，均未於言詞辯論期日到場，核無民事
    訴訟法第386 條各款所列情形，爰依原告之聲請，由其一造
    辯論而為判決。
三、原告起訴主張：
(一)、被告祥煜開發工業有限公司於民國94年6 月22日邀同被告丁○○、乙○○為連帶保證人，向原告借得新台幣（下同）1,
    200,000 元，並約定於99年6 月22日清償，利率按原告銀行
    基準利率加年利率2.8 ﹪計算，嗣原告銀行基準利率調整時
    即隨即調整。依借據6 條約定事項6 之約定，原告向法院為
    請求時，得將原約定利率視為不再機動調整，並以此時利率
    計算全部利息及違約金，遲延履行時，除按前開規定計算遲
    延利息，其逾期清償在6 個月以內者，按上開利率10﹪，逾
    期6 個月以上者，其超過6 個月部分，按上開利率20﹪計付
    違約金，並另有借據1 紙為證。詎被告僅繳息至96年3 月22
    日，尚餘主文第1 項所示之本金、利息、違約金未清償。
(二)、被告祥煜開發工業有限公司又於94年9 月26日邀同被告丁○○、乙○○、丙○○為連帶保證人，向原告借得800,000 元
    ，並約定於99年9 月26日清償，利率按原告銀行基準利率加
    年利率2.8 ﹪計算，嗣原告銀行基準利率調整時即隨即調整
    。依借據6 條約定事項6 之約定，原告向法院為請求時，得
    將原約定利率視為不再機動調整，並以此時利率計算全部利
    息及違約金，遲延履行時，除按前開規定計算遲延利息，其
    逾期清償在6 個月以內者，按上開利率10﹪，逾期6 個月以
    上者，其超過6 個月部分，按上開利率20﹪計付違約金，並
    另有借據1 紙為證。詎被告僅繳息至96年1 月26日，尚餘主
    文第2 項所示之本金、利息、違約金未清償。
(三)、被告祥煜開發工業有限公司再於94年8 月25日邀同被告丁○○、乙○○為連帶保證人，向原告申請商務卡2 張（卡號：
    0000-0000-0000-0000 、0000-0000-0000-0000）） ，簽帳
    消費，並簽訂約定條款在案，本件信用卡利率按信用卡差別
    利率修改後約定條款為本行基準利率加年利率15﹪計付，目
    前即為年利率百分之19.26 計付，被告應按期給付原告各項
    帳款，否則應依約定利率加付遲延利息及手續費，且被告丁○○、乙○○於94年8 月25日與原告簽訂信用卡保證書暨約
    定條款，約定連帶保證人願就信用卡申請人祥煜開發工業有
    限公司持有原告信用卡期間（含續卡後持卡期間），於信用
    卡約定款項下應繳款項、利息、違約金及其他一切債務費用
    、損害賠償等負連帶清償責任並願履行本保證書背面所載之
    約定條款。遲延履行時，除仍按上開利率計息外，延滯第一
    個月，當月計付逾期手續費100 元：延滯第2 個月，當月計
    付逾期手續費300 元；延滯第3 個月（含）以上者，每月計
    付逾期手續費600 元，依約通成公司被告已喪失期限利益，
    其全部債務均視為到期，渠等應向原告償還尚欠本金92,324
    元、72,312元及利息、手續費。爰依消費借貸之法律關係訴
    請如訴之聲明。
四、被告未於言詞辯論期日到場，亦未提出書狀作何聲明或陳述
    。
五、本件原告主張前開事實業據其提出借據2 紙、原告基準利率
    歷史資料3 紙、繳款明細表2 紙、交易明細表1 紙、授信約
    定書4 紙、商務卡申請書1 紙、信用卡保證書及約定條款2
    紙、信用卡約定條款1 紙、信用卡差別利率修改後約定條款
    1 紙為證（均為影本），本院依上開證據所載清償期限、方
    式、利息、違約金及受償數額為調查之結果，與原告所述之
    事實相符，是原告主張之事實，堪信為真。按借用人應於約
    定期限內，返還與借用物種類、品質、數量相同之物；遲延
    之債務，以支付金錢為標的者，債權人得請求依法定利率計
    算之遲延利息，但約定利率較高者，仍從其約定利息；當事
    人得約定債務人不履行債務時，應支付違約金，民法第478
    條前段、第233 條第1 項、第250 條第1 項分別定有明文。
    本件被告未依約清償本息，依其與原告間之約定，全部債務
    視為到期，其尚欠上述借款、利息、違約金未予清償，從而
    ，原告依消費借貸之法律關係，請求被告給付如主文第1 項
    至第4 項所示之欠款、利息及違約金，洵屬有據，應予准許
    。
六、據上論結，本件原告之訴為有理由，依民事訴訟法第385 條
    第1 項前段、第85條第2 項，判決如主文。
中　　華　　民　　國　　96　　年　　10　　月　　31　　日
                  民事第一庭    法　官　卓立婷
以上正本係照原本作成。
如對本判決上訴，須於判決送達後20日內向本院提出上訴狀。
中　　華　　民　　國　　96　　年　　10　　月　　31　　日
                                書記官　冒佩妤
